【裁判字號】    90,上易,259
【裁判日期】    900314
【裁判案由】    恐嚇取財
【裁判全文】
臺灣高等法院臺南分院刑事判決              九十年度上易字第二五九號      Ｇ
      上  訴  人
      即  被  告  甲  ○  ○
右上訴人因恐嚇取財案件，不服臺灣臺南地方法院八十九年度易字第二０八三號中華
民國八十九年十二月二十日第一審判決（起訴案號：臺灣臺南地方法院檢察署八十九
年度偵字第一０七四二號），就恐嚇取財部分提起上訴（侵占遺失物部分未上訴），
本院判決如左：
      主      文
原判決關於恐嚇取財部分撤銷。
甲○○意圖為自己不法之所有，以恐嚇使人將本人之物交付，未遂，處有期徒刑壹年
。
扣案之信封壹個、信紙張均沒收。
      事      實
一、甲○○於民國八十九年六月間某日，在台中往台南之遊覽車上，拾得載有劉漢卿
    名字及密碼之玉山銀行提款卡二張，竟意圖為自己不法之所有，予以侵占入己後
    （侵占遺失物部分，經原審判處罰金五百元，因未上訴而確定），嗣於八十九年
    七月一日，意圖為自己不法之所有，在台南縣白河鎮○○路郵局，將內容載有：
    「已在公司飲料中下毒，二日內需將新台幣一百五十萬元匯入玉山銀行嘉義分行
    帳號0000000000000號戶名劉漢卿帳戶中，如不按照指示辦理，要
    將下毒之飲料流入市面，並寄給新聞媒體，致無人敢買該公司飲料」之恐嚇信函
    寄至台南縣新市鄉大營村七號統一企業股份有限公司（下稱統一公司），該公司
    人員接獲前開恐嚇信後，心生畏怖，報警處理，經警採集該恐嚇信件上之指紋，
    送警政署刑事警察局比對結果與甲○○指紋相符，而於同年八月八日下午四時許
    ，在台南縣白河鎮詔安里詔安厝一０九之一號查獲甲○○，並扣得前開玉山銀行
    金融卡一張。
二、案經台南縣警察局永康分局移送台灣台南地方法院檢察署檢察官偵查起訴。
      理      由
一、右揭事實，業據上訴人即被告甲○○於警訊、偵訊、原審及本院審理時坦承不諱
    ，核與統一公司員工乙○○指訴之情節相符，而前開恐嚇信紙上所採指紋一枚經
    送內政部警政署刑事警察局輸入電腦析鑑、確認結果，與被告役男指紋卡之右中
    指指紋相符一節，亦有該局八十九年八月八日局紋字第九五二號鑑定書在卷可稽
    ，此外，並有玉山銀行金融卡一張扣案可考，被告自白核與事實相符，自可採為
    證據，是本件事證明確，被告犯行堪以認定。
二、查被告甲○○意圖為自己不法之所有，以恐嚇使人將本人之物交付，因被害人報
    警處理，被告始未得手，核被告所為，係犯刑法第三百四十六條第三項、第一項
    恐嚇取財未遂罪。其已著手於前開恐嚇取財行為之實行而不遂，為未遂犯，應依
    刑法第二十六條前段規定按既遂犯之刑度減輕之。
三、原審予以論罪科刑，並就恐嚇取財部分量處有期徒刑壹年，固非無見。唯查：原
    審認定被告所犯之恐嚇取財部分係未遂犯，並已於理由欄內論應依刑法第二十
    六條按既遂犯減輕之，惟於據上論斷欄內漏列刑法第二十六條前段，即有未洽。
    被告上訴意旨認原審量刑過重，雖不足採，惟原判決既有可議，自應由本院將原
    判決關於恐嚇取財部分撤銷改判。爰審酌被告年輕力壯，不思勤勉向上，竟圖一
    夕致富為前開犯行，造成企業經營者之恐慌，惡性非輕，惟被告尚未因其恐嚇行
    為而取得財物，犯罪後又坦承犯行，態度良好等一切情狀，量處如主文第二項所
    示之刑。
四、扣案之恐嚇信封一個、信件三紙係被告所有供犯罪所用之物，爰依刑法第三十八
    條第一項第二款宣告沒收。至扣案之金融卡一張，並非被告所有，爰不予沒收，
    亦此敘明。
據上論斷，應依刑事訴訟法第三百六十九條第一項前段、第三百六十四條、第二百九
十九條第一項前段，刑法第三百四十六條第三項、第一項、第二十六條前段、第三十
八條第一項第二款，罰金罰鍰提高標準條例第一條前段，判決如主文。
本案經檢察官楊治宇到庭執行職務。
中    華    民    國      九十      年      三      月      十四        日
                                  臺灣高等法院臺南分院刑事第六庭
                                      審判長法官  楊    明    章
                                            法官  戴    勝    利
                                            法官  顏    基    典
右正本證明與原本無異。
不得上訴。
                                      法院書記官  呂    嘉    文
中    華    民    國      九十      年      三      月     十六         日
附錄本判決論罪科刑法條：
刑法第三百四十六條：
意圖為自己或第三人不法之所有，以恐嚇使人將本人或第三人之物交付者
，處六月以上五年以下有期徒刑，得併科一千元以下罰金。
以前項方法得財產上不法之利益，或使第三人得之者，亦同。
前二項之未遂犯罰之。


司法院資訊處製作；財團法人民間司法改革基金會備份。
